# 关于国有企业挂牌转让的交易费用的处理

提问人：benbexiong 时间：2021-01-04 19:27:00
A公司为国有企业，要处置其对子公司B公司的投资，但不丧失控制权，根据要求，国有企业对外转让股权需经过产权交易中心公开挂牌转让。根据与产权交易中心的约定，交易成功需由A公司支付给产权交易中心相关交易费用。最终A公司以转让底价 1000 万成交，需支付产权交易中心 15 万交易费用。
请问，该部分交易费用在单体层面应如何处理？计入管理费用还是冲减投资收益？另外，合并层面确认的资本公积，将处置公允与处置部分对应子公司自购买日持续计算的净资产份额的差额调整资本公积，该部分处置公允应该以 1000 万还是以扣除交易费用后的金额 985 万计量呢？

回答人：chenyiwei
母公司个别报表层面可将该交易费用冲减投资收益。
合并报表层面，由于该项交易费用与权益性交易相关，故调整资本公积。